【裁判字號】    98,訴,2976
【裁判日期】    981130
【裁判案由】    毒品危害防制條例
【裁判全文】
臺灣板橋地方法院刑事判決              98年度訴字第2976號
公  訴  人  臺灣板橋地方法院檢察署檢察官
被      告  甲○○
                   （另案在臺灣臺北監獄臺北分監執行中）
上列被告因違反毒品危害防制條例案件，經檢察官提起公訴（九
十八年度毒偵字第四八三九號），被告就被訴事實為有罪陳述，
本院改行簡式審判程序審理，判決如下：
    主  文
甲○○施用第一級毒品，處有期徒刑柒月，扣案之第一級毒品海
洛因貳包（驗餘淨重零點柒捌肆公克），沒收銷燬之，毒品外
包裝袋貳個及注射針筒貳支，均沒收之。
    事  實
一、甲○○前於民國八十七年間因違反毒品危害防制條例案件，
    分別經本院以八十七年度毒聲字第三八九、一四七八號裁定
    送觀察、勒戒後，認無繼續施用傾向，於八十七年九月九日
    執行完畢出所，由臺灣板橋地方法院檢察署檢察官以八十七
    年度毒偵字第二三五一六、一八一六三號為不起訴之處分確
    定；復於九十四年間因施用毒品案件，經本院以九十四年度
    毒聲字第一四九三號裁定送勒戒處所觀察、勒戒，認有繼續
    施用毒品傾向，再經本院裁定令入戒治處所施以強制戒治，
    於九十五年八月十一日強制戒治執行完畢，由臺灣板橋地方
    法院檢察署檢察官以九十五年度戒毒偵字第三五○號為不起
    訴之處分確定。詎仍不知悔改，復基於施用第一級毒品海洛
    因之犯意，於上開強制戒治執行完畢釋放後五年內之九十八
    年七月二日下午某時，在臺北縣板橋市○○路公園內，以針
    筒注射之方式施用海洛因乙次。嗣於同年月三日上午十二時
    三十分許，在臺北縣板橋市○○路九十三號前，為警查獲，
    並扣得甲○○所有用餘之海洛因二包（合計驗餘淨重○‧三
    七八四公克）、供施用之注射針筒二支。
二、案經臺北市政府警察局萬華分局移送臺灣板橋地方法院檢察
    署檢察官偵查起訴，本院改行簡式審判程序審理。
    理  由
一、訊據被告甲○○對於在上揭時、地施用海洛因之犯行坦承不
    諱。被告為警查獲後所採之尿液，分別以ＥＩＡ酵素免疫分
    析法初驗、ＧＣ／ＭＳ氣相層析質譜儀法確認複驗後均呈鴉
    片類之陽性反應，此有卷附九十八年七月十日臺灣尖端先進
    生技醫藥股份有限公司濫用藥物檢驗報告一紙（見九十八年
    度毒偵字第四八三九號卷第四十二頁）足稽，扣案之白色粉
    末二包，經鑑定結果，檢出海洛因成分，毒品計驗餘淨重○
    ．三七八四公克，此有卷附交通部民用航空局航空醫務中心
    九十八年七月十七日航藥鑑字第○九八三五六○號毒品鑑定
    書一紙可查（見同上偵卷第五十六頁），復有扣案被告所有
    供施用本件毒品犯行用之注射針筒二支可佐。被告曾於九十
    四年間因施用毒品案件，經本院裁定送觀察、勒戒後，認有
    繼續施用毒品之傾向，再經本院裁定令入戒治處所施以強制
    戒治，於九十五年八月十一日強制戒治執行完畢，由臺灣板
    橋地方法院檢察署檢察官以九十五年度戒毒偵字第三五○號
    為不起訴之處分確定，被告於強制戒治執行完畢釋放後之五
    年內，再犯本件施用毒品罪，於毒品危害防制條例第二十三
    條第二項有關起訴之規定相合，此有臺灣高等法院被告前案
    紀錄表、臺灣高等法院在監在押全國紀錄表附卷可按。其出
    於自由意志之自白與事實相符，事證明確，犯行堪以認定，
    應依法論科。
二、被告於上揭強制戒治執行完畢釋放後，再犯本件施用毒品之
    犯行，核其施用第一級毒品海洛因，所為係犯毒品危害防制
    條例第十條第一項之施用第一級毒品罪。其施用前後非法持
    有海洛因之行為，為施用毒品之當然手段，應為施用毒品之
    行為所吸收，不另論罪。爰審酌被告屢次施用毒品而不思悔
    改，品行不端，意志力薄弱，其施用毒品經強制戒治後，仍
    無法斷絕施用毒品惡習，若非將其處以較長之刑期，與社會
    上毒品來源隔離，使其能深自反省，斷絕與毒品之接觸，不
    足以改正施用毒品惡習，並懲所犯及被告犯罪後對於施用毒
    品之犯行，已經坦承，態度良好等一切情狀，量處如主文所
    示之刑，以資懲儆。末查，扣案施用所餘之海洛因（驗餘淨
    重○．三七八四公克），為查獲之毒品，不問屬於犯人與否
    ，應依毒品危害防制條例第十八條第一項前段之規定，沒收
    銷燬之；至扣案之毒品外包裝袋二個及注射針筒二支，則係
    被告所有供施用毒品所用之物，業據被告於本院審理時供承
    在卷，爰依刑法第三十八條第一項第二款之規定，沒收之。
據上論斷，應依刑事訴訟法第二百七十三條之一第一項、第二百
九十九條第一項前段，毒品危害防制條例第十條第一項、第十八
條第一項前段，刑法第十一條前段、第三十八條第一項第二款，
判決如主文。
本案經檢察官黃怡華到庭執行職務。
中    華    民    國    98    年    11    月    30    日
                  臺灣板橋地方法院刑事第十六庭
                            法  官  王綽光
以上正本證明與原本無異。
如不服本判決應於收受送達後十日內向本院提出上訴書狀，並應
敘述上訴理由; 其未敘述上訴理由者，應於上訴期間屆滿後二十
日內向本院補提理由書（均需按他造當事人之人數附繕本，切勿
逕送上級法院）
                            書記官  許清秋
中    華    民    國    98    年    12    月    2     日
附錄本案論罪科刑法條全文：
毒品危害防制條例第10條
施用第一級毒品者，處 6 月以上 5 年以下有期徒刑。
施用第二級毒品者，處 3 年以下有期徒刑。


司法院資訊處製作；財團法人民間司法改革基金會備份。
